【裁判字號】    97,交抗,560
【裁判日期】    970530
【裁判案由】    聲明異議
【裁判全文】
臺灣高等法院臺中分院刑事裁定         97年度交抗字第560號
抗  告  人
即受處分人  甲○○
上列抗告人因聲明異議案件，不服臺灣彰化地方法院中華民國97
年4月30日裁定（97年度交聲字第38號）提起抗告，本院裁定如
下：
    主  文
抗告駁回。
    理  由
一、原處分意旨略以：本件受處分人即異議人（下稱受處分人）
    於民國（下同）96年10月8日9時45分許，駕駛欣運有限公司
    所有之車牌號碼S7-391號自用一般大貨車，行經臺中市○○
    路、龍洋巷口有燈光號誌管制之交叉路口，因「闖紅燈」之
    違規事實，經臺中市警察局交通警察隊依違反道路交通管理
    處罰條例第53條第1項之規定以中市警交字第GD0000000號違
    反道路交通事件當場舉發，原處分機關乃於96年12月3日以
    彰監四字第裁64-GD0000000號裁決書，裁處罰鍰新臺幣（下
    同）3600元，並依同條例第63條記違規點數3點云云。
二、原裁定以：（一）受處分人確有於前揭時、地駕駛上開自用
    一般大貨車，因行經有燈光號誌管制之交岔路口闖紅燈（由
    環中路慢車道於左轉專用指示燈亮起時，切入快車道直行）
    之違規，而經員警逕行舉發並掣開違規通知單等情，業據受
    處分人自承在卷，並有臺中市警察局舉發違反道路交通管理
    事件通知單1紙附卷可憑，足徵受處分人確實有駕駛車輛行
    經有燈光號誌管制之交岔路口闖紅燈之違規事實，合先敘明
    。（二）受處分人雖以臺中市○○路、龍洋巷口之紅綠燈有
    左轉指示燈之號誌，所以駕車由慢車道切入快車道並無闖紅
    燈，只是遵守左轉指示燈之號誌等語置辯。然按車輛面對圓
    形紅燈，表示禁止通行，不得超越停止線或進入路口，此觀
    道路交通標誌標線號誌設置規則第206條第5項第1款規定即
    明，受處分人自不得於號誌顯示紅燈及左轉箭頭指示綠燈時
    ，超越停止線進入路口由慢車道左轉彎切入快車道直行，是
    受處分人上開所辯，顯屬無據。至受處分人指當時東西向及
    南北向直行方向都是紅燈，其採取之行進方式是安全的，當
    時東西向只有大圓紅燈，沒有其他燈號，如果其等東西向的
    綠燈亮，再轉入南北向快車道會佔用車道相當長的時間及相
    當大的空間乙節，惟查受處分人倘於左轉燈亮起而由慢車道
    切入快車道，易使後面欲左轉車輛誤認其欲左轉彎，而其卻
    直行，恐造成後面車輛追撞的危險，是依實際路況以觀，行
    駛於慢車道之車輛僅得等待快車道無來車時始得切入快車道
    行駛，以免致生交通危險，方為適法，受處分人不循此途，
    反竟自強行在該路口闖紅燈左轉彎切入快車道行駛，所為自
    屬闖紅燈之違規行為至明。受處分人辯稱其係為避免佔用車
    道過常之時間及過大空間，核與前揭客觀注意義務有違，容
    係其個人主觀意見，尚難遽採。（三）綜上所述，受處分人
    確有於前揭時、地駕駛上開車輛行經有燈光號誌管制之交岔
    路口闖紅燈之違規行為，從而，原處分機關依道路交通管理
    處罰條例第53條第1項，裁處新臺幣3600元，並記違規點數3
    點，核無違誤，受處分人所執前詞聲明異議，為無理由，應
    予駁回云云。
三、抗告意旨略以：抗告人即受處分人甲○○駕駛欣運有限公司
    所有之車牌號碼S7-391號，行經龍洋巷口慢車道轉入快車道
    須由左轉燈號才可進入，非係個人主觀意見，爰檢附1張平
    面圖、4張照片、1片光碟，懇請派員抵現場會勘。本件原裁
    定顯有違誤，請求撤銷原裁定，發回原審法院更為適當之裁
    定云云。
四、按汽車行駛至交岔路口，其行進、轉彎，應遵守燈光號誌；
    汽車駕駛人，行經有燈光號誌管制之交岔路口闖紅燈者，處
    1800元以上5400元以下罰鍰，道路交通安全規則第102條第1
    項第1款及道路交通管理處罰條例第53條第1項分別定有明文
    。次按標誌、標線、號誌之設置目的，在於提供車輛駕駛人
    及行人有關道路路況之警告、禁制、指示等資訊，以便利行
    旅及促進交通安全；號誌係以規定之時間上交互更迭之光色
    訊號，設置於交岔路口或其他特殊地點，用以將道路通行權
    指定給車輛駕駛人與行人，管制其行止及轉向之交通管制設
    施；車輛面對圓形紅燈表示禁止通行，不得超越停止線或進
    入路口，亦為道路交通標誌標線號誌設置規則第2條、第3條
    第1款及第206條第1項第5款第1目所明定。又按汽車駕駛人
    在車輛面對圓形紅燈時仍逕予穿越路口至銜接路段，含左轉
    、直行、迴轉及右轉（依箭頭綠燈允許行駛者除外）即視為
    闖紅燈之行為，有交通部82年4月22日交路字第009811號函
    影本1份在卷可按。查本件汽車駕駛人即受處分人甲○○於
    96年10月8日駕駛欣運有限公司所有車號S7-391號自用一般
    大貨車，行經台中市○○路與龍洋巷口交叉路口，欲由慢車
    道轉入快車道時未依燈號之指示行駛，而有闖紅燈之違規事
    實，業經值勤員警當場舉發，有臺中市警察局中市警交字第
    GD0000000號舉發違反道路交通管理事件通知單影本1份附卷
    可稽。至受處分人抗告意旨雖指稱慢車道轉入快車道須由左
    轉燈號才可進入云云。惟查受處分人於原審已自承：「…我
    認為我雖然是一階段直接以左轉方式進入南北向快車道，但
    是當時東西向及南北向直行方向都是紅燈，…，當時東西向
    只有是大圓紅燈，沒有其他燈號，…」，可知當時東西向既
    有交通號誌，受處分人即應依照交通號誌指示行駛，詎其竟
    未理會交通號誌，擅自由慢車道左轉切入快車道直行，依上
    開交通部函釋，即視為闖紅燈之行為，是受處分人確有闖紅
    燈之事實，委可認定，其此部分所辯，核無可採。再受處分
    人於原審所提出之交通違規陳述單及查詢單載明：「…當場
    舉發違規開單確定後，本人親自詢問值勤警察，當如何行逕
    ，答覆為左轉後待下次通行燈號出現，始可行駛。…」等情
    ，足認值勤員警已將正確行駛方式告知受處分人。另受處分
    人所提之其他證據，經核亦無法資為有利於受處分人之認定
    。又本件事證已臻明確，受處分人請求履勘現場，亦無必要
    ，附此說明。綜上，足證受處分人上開所辯，顯係飾卸之詞
    ，不足憑採，是其上開違規行為堪以認定。原處分機關依道
    路交通管理處罰條例第53條第1項、第63條第1項第3款之規
    定裁處受處分人新臺幣3600元，並記違規點數3點，於法並
    無不合。原審調查後予以維持，並駁回受處分人之異議，核
    無違誤。受處分人抗告意旨徒憑己見，任意指摘原裁定不當
    ，並無理由，應予駁回。
五、據上論結，應依道路交通案件處理辦法第26條、刑事訴訟法
    第412條，裁定如主文。
中    華    民    國   97   年     5     月     30    日
            刑事第八庭  審判長法  官  羅  得  村
                              法  官  吳  進  發
                              法  官  劉  榮  服
上列正本證明與原本無異。
不得再抗告。
                              書記官  周  巧  屏
中    華    民    國   97   年     5     月     30    日


司法院資訊處製作；財團法人民間司法改革基金會備份。
